臺灣士林地方法院刑事判決
110年度訴字第367號
公  訴  人  臺灣士林地方檢察署檢察官
被      告  詹大慶



選任辯護人  張立達律師
上列被告因違反槍砲彈藥刀械管制條例案件，經檢察官提起公訴
（110年度偵字第8152號），本院判決如下：
    主  文
詹大慶犯未經許可持有非制式手槍罪，處有期徒刑陸年，併科罰
金新臺幣壹拾伍萬元，罰金如易服勞役，以新臺幣壹仟元折算壹
日。又未經許可製造非制式手槍未遂罪，處有期徒刑貳年陸月，
併科罰金新臺幣壹拾萬元，罰金如易服勞役，以新臺幣壹仟元折
算壹日。應執行有期徒刑柒年，併科罰金貳拾萬元，罰金如易服
勞役，以新臺幣壹仟元折算壹日。
扣案如附表所示之物，除編號3所示已擊發子彈柒顆、壹顆無法
擊發及壹顆非制式子彈外，均沒收。
    犯罪事實
一、詹大慶曾於民國100年間因違反槍砲彈藥刀械管制條例案件
    ，經最高法院判處有期徒刑8年6月，併科罰金新臺幣（下同
    ）25萬元確定，合併其餘毒品案件，應執行有期徒刑10年4
    月。其於109年3月16日縮短刑期假釋出監，現仍於假釋中，
    仍未悔改，明知具有殺傷力之槍枝、子彈，分別係槍砲彈藥
    刀械管制條例第4 條第1 項第1 款、第2 款所列管之槍砲、
    彈藥，非經中央主管機關許可，不得持有、製造，竟先基於
    未經許可持有非制式手槍及子彈之犯意，先於110年2、3月
    間，在新北市板橋區雙十路2段之「登達模型槍店」分別以5
    萬元及6萬元，購得改造如附表編號1、2所示具殺傷力之手
    槍2支（仿手槍外型之槍枝管制編號0000000000、仿GLOCK廠
    手槍外型製造之槍枝管制編號0000000000）及附表編號3所
    示以每顆200元購買子彈25顆（其中1顆不具底火而無殺傷力
    ，另採樣8顆，其中1顆無法擊發不具殺傷力，其餘7顆均可
    擊發，認具殺傷力）而持有；復又於7、8日後，另基於製造
    非制式手槍、子彈之犯意，再向上開模型槍店，分別以每支
    3萬元代價購買附表編號5、6所示尚不具殺傷力之模型槍2支
    ，以2,500元購買附表編號4所示1盒子彈及以1顆30元之代價
    購買如附表編號13之彈頭，並購買非槍砲主要組成零件之如
    附表7、8、9、10、11、12、14所示之彈簧1包、金屬扳機擊
    錘連動桿1個、撞針2支及彈簧1個、金屬復進簧桿2個、槍管
    4支、火藥1包、金屬殼等物，並以自各處購買如附表15、16
    、17、18、19所示之六角板手1支、鋼刷1支、四面銼刀1支
    、萬用針車油1罐、工具盒1盒（內有6件工具）等物為工具
    ，作為改造上開模型槍、彈為具殺傷力之槍、彈。嗣於改造
    過程中，為警於同年4月15日上午10時50分許，持本院法官
    核發之搜索票，先至臺北市北投區溫泉路詹大慶女友租屋處
    ，並經詹大慶自願同意搜索，在上開租屋處扣得含第一級毒
    品海洛因殘渣之注射針筒1支及第二級毒品安非他命殘渣之
    吸食器1組（毒品部分另案審理）。又詹大慶在員警尚未發
    現其製造前揭槍、彈及工具犯行前，主動告知員警其所有如
    附表編號20置放於溫泉路戶外草叢之黑色背包內，藏有上開
    槍彈及工具，並帶同員警取出扣押其所有如附表編號4、5、
    6、8，10及12至17、19、20所示之物，自首而報繳其槍彈、
    零件及工具，因而未完成上開模型槍枝及子彈之改造而未遂
    。另在臺北市○○區○○路000號地下停車場詹大慶所有車牌號
    碼000-000號重型機車置物箱內扣得其所有附表編號21綠色
    斜背包內如附表編號1、2、3、7、9、11、18所示之物。
二、案經臺北市政府警察局北投分局報告臺灣士林地方檢察署檢
    察官偵查起訴。
    理  由
壹、程序方面
一、按被告之自白，非出於強暴、脅迫、利誘、詐欺、疲勞訊問
    、違法羈押或其他不正之方法，且與事實相符者，得為證據
    ，刑事訴訟法第156條第1項定有明文。本件被告於警詢、偵
    訊、本院審判中所為不利於己之陳述，並無出於強暴、脅迫
    、利誘、詐欺、疲勞訊問、違法羈押或其他不正之方法，亦
    非違反法定障礙事由經過期間不得訊問或告知義務之規定而
    為，依刑事訴訟法第156條第1項、第158條之2規定，應認均
    有證據能力。
二、惟本判決引用之非供述證據，經本院依法踐行調查證據程序
    ，檢察官、被告及辯護人均同意有證據能力（本院卷第165
    至169頁），本院審酌上開證據資料製作時之情況，尚無違
    法不當及證明力明顯過低之瑕疵，認為以之作為證據應屬適
    當，依照前開說明，認該等證據均有證據能力。
貳、實體方面
一、認定犯罪事實所憑之證據及理由
  ㈠前揭事實業據被告於警詢、偵訊、本院訊問及準備程序並審
    理時，坦承犯行自白在卷（偵卷第13至19頁、第187至195頁
    、第205至209頁、第295至297頁、第315至319頁、第321至3
    25頁、第329至333頁、他字第2904號卷第7至9頁、第12至14
    頁、第15至17頁；本院110年度聲羈字第99號卷第75至79頁
    、本院110偵聲69號卷第73至75頁、第77至81頁、第83至87
    頁、本院110年度訴字第367號卷一第71至75頁、本院110年
    度訴字第367號卷二第83至91頁及第159頁），並有自願受搜
    索同意書、搜索現場照片及扣押物品目錄表（偵卷第25頁、
    33至41頁、第47至51頁、第105至108頁）及如附表所示物品
    扣案可佐，並有臺北市政府警察局槍枝初步檢視報告表2份
    （偵卷第93至104頁）、被告曾犯共同製造可發射子彈具有
    殺傷力之槍枝罪（最高法院103年度台上字第602號刑事確定
    判決，偵卷第153至181頁）、臺北市政府警察局北投分局11
    0年6月4日函及職務報告（偵卷第257至261頁）及本院110年
    10月26日勘驗筆錄（本院卷二第131至137頁）在卷可證，應
    甚明確，而足認定。
  ㈡又扣案編號1、2、3、4之槍枝、子彈經送內政部警政署刑事
    警察局以檢視法、性能檢驗法、試射法鑑定，認均係非制式
    手槍，可供擊發適用子彈使用，認具殺傷力；及送鑑定25顆
    子彈，認其中24顆係非制式子彈，採樣8顆試射：7顆均可擊
    發，認具殺傷力；1顆無法擊發，認不具殺傷力；另一顆認
    係非制式子彈，不具底火，認不具殺傷力；另送鑑子彈96顆
    ，認均係口徑9mm制式空包彈，均不具金屬彈頭，認不具殺
    傷力等情（鑑定結果詳見附表），有內政部警政署刑事警察
    局110年5月13日刑鑑字第1100044281號鑑定書及扣案之槍彈
    照片在卷可憑（偵卷第227頁至第234頁）。又上述鑑定方式
    ，就附表編號3所示之非制式子彈25顆，固僅擇8顆試射擊發
    ，並未全數試射，惟鑑定書既已載明：「送鑑子彈25顆，認
    均係非制式子彈，均係口徑9mm制式空包彈組合直徑約8.9mm
    金屬彈頭而成」，足認上開子彈種類相同者外型均相同，專
    業人員從其外觀研判，足以判斷與試射之散彈、子彈均屬同
    一類物品，故僅擇其中數顆實際鑑定試射，此為專業鑑定人
    員之專業判斷，為節省鑑定資源，以免對外觀已可明顯判斷
    係同類物品之物，一再為重複無益之試射鑑定，況被告及其
    辯護人對上開未經試射之非制式子彈均有殺傷力乙節，皆不
    爭執（本院卷第167頁），足認未經試射之非制式子彈16顆
    ，亦均具殺傷力。
　㈢又扣案附表編號5、6所示手槍2支，認係金屬滑套、金屬槍身
    及金屬彈匣，且均非屬公告之槍砲主要組成零件；附表編號
    4子彈96顆認均係口徑9mm之制式空包彈，均不具金屬彈頭，
    認不具殺傷力；另外附表編號7至11所示物品，經內政部警
    政署刑事警察局以檢視法進行鑑定結果，詳如附表各編號說
    明欄所示，核皆非公告之槍砲彈藥主要組成零件之事實，此
    有內政部警政署刑事警察局110年7月6日刑鑑字第110004814
    1號鑑定書1份（鑑定物品：手槍2支、彈簧1包、金屬扳機擊
    錘連動桿1個、撞針2支及彈簧1個、金屬復進簧桿2個、槍管
    4支）(偵卷第277至280頁)；另扣案如附表編號12之火藥1包
    ，內政部警政署刑事警察局以燃燒試驗法、呈色試驗法、氣
    相層析/質譜分析法、核磁共振分析法、紅外線光譜分析法
    、掃描式電子顯微鏡/X-射線能譜分析法，經鑑定結果檢出
    有硝化甘油、硝化纖維等成分，認係雙基發射火藥，此有內
    政部警政署刑事警察局110年5月10日刑鑑字第1100040719號
    鑑定書1份(偵卷第347頁)附卷可稽。又有扣案如附表編號13
    之半圓形金屬頭2包，其中一包內含彈頭51顆，另一包內含
    彈頭49顆；另附表編號14金屬殼1包則是空包彈7顆，及附表
    編號15至19之六角板手1支、鋼刷1支、四面銼刀1支、萬用
    針車油1罐及工具盒1盒（內含6件工具），以上扣押物品分
    別裝在附表編號20及21的黑色側背包及綠色斜背包內被查獲
    。
　㈣因此，被告任意性自白與事實相符，當可採信。本案事證明
    確，被告犯行堪予認定，應依法論科。
二、論罪之說明
  ㈠按槍砲彈藥刀械管制條例第7 條第1 項之製造槍枝罪，及同
    條第6 項之製造槍枝未遂罪，在處罰其製造行為，行為人主
    觀上有製造具有殺傷力槍枝之犯意，客觀上又未受許可而著
    手製造，即成立犯罪，至於製造行為是否完成，則屬既遂、
    未遂問題（最高法院96年度台上字第5523號判決意旨參照）
    。再按槍砲彈藥刀械管制條例第7 條第1 項製造非制式手槍
    罪之所謂「製造」，包括創製、改造、組合、混合、合成等
    行為在內，已損壞之零件加以修理亦屬製造；除初製者外，
    固尚包括改造，凡將原不具殺傷力之槍枝予以加工，致改變
    其原有性能、屬性，使成為可發射子彈具有殺傷力之槍枝即
    屬之；修理亦屬製造行為之一種，凡將原不具有殺傷力之槍
    枝予以改造或加工，致改變其原有性能或屬性，使成為可發
    射子彈具有殺傷力之槍枝，或使原已具殺傷力之槍枝增強其
    殺傷威力者均屬之；不以從無至有為必要，無論係將槍枝材
    料組合成具殺傷力之槍枝，或將原不具殺傷力之槍枝改造成
    具殺傷力之槍枝均屬之( 最高法院86年度台上字第7558號、
    97年度台上字第4857號、98年度台上字第2857、6334號、10
    1年度台上字第2063號、104年度台上字第3558號判決意旨參
    照）。另將金屬彈頭、彈殼、底火皿、底火帽等物加以組合
    並填入火藥，而成可擊發之具殺傷力子彈，同具創設性，亦
    屬「製造」。次按槍砲彈藥刀械管制條例第12條第1項製造
    子彈罪及同條第5項製造子彈未遂罪，其意乃在處罰製造之
    行為，行為人主觀上心存製造具有殺傷力子彈之犯意、客觀
    上未受許可著手製造，即已成立犯罪，製造行為是否完成則
    屬既遂、未遂之問題，子彈若未製作完成，自無殺傷力可言
    ，不得以此認其製造行為不成立犯罪（最高法院86年度台上
    字第7558號、92年度台上字第924號、97年度台上字第4618
    號、96年度台上字第5523號判決要旨參照）。經查，被告於
    警詢坦承其上網學會組裝槍枝，半成品手槍是買來就沒有槍
    管，有準備買槍管來自行組裝，另子彈部分有分別買彈頭及
    空包彈準備自行組裝，但因尺寸不合沒有成功；另外的還沒
    有組裝成功等語（偵卷第15頁）。足認本案被告基於非法製
    造改造槍枝、子彈之犯意，購買如附表所示零件及工具，並
    有研磨金屬零件，揆諸前揭說明，其所為當屬製造行為無疑
    。
　㈡核被告所為，係犯槍砲彈藥刀械管制條例第7條第4項之未經
    許可持有非制式手槍罪及同條例第12條第4項之未經許可持
    有子彈罪；同條例第7 條第6項、第1 項未經許可製造非制
    式手槍未遂罪、同條例第12條第5項、第1項之未經許可製造
    子彈未遂罪。
  ㈢按未經許可製造槍砲彈藥刀械等違禁物，所侵害者為社會法
    益，如果製造之客體種類相同（同為槍管，或同為子彈者）
    ，縱令製造完成之客體有數個（如數支槍管、數顆子彈），
    仍為單純一罪，不發生想像競合犯之問題。若同時製造二不
    相同種類之客體（如同時製造手槍及子彈），則為一行為觸
    犯數罪名之想像競合犯（最高法院103 年度台上字第602 號
    、102 年度台上字第3073號判決意旨參照）。又按刑法上之
    接續犯，就各個單獨之犯罪行為分別以觀，雖似各自獨立之
    行為，惟因其係出於單一之犯意，故法律上仍就全部之犯罪
    行為給予一次之評價，而屬單一一罪，其部分行為如已既遂
    ，縱後續之行為止於未遂或尚未著手，自應論以既遂罪(最
    高法院85年台上字第2242號判決意旨參照) 。查本案如附表
    編號5、6所示手槍2 支及如附表編號4、13、14子彈或彈頭
    ，皆分別係於密切接近之時間、相同的地點為之，製造的客
    體種類相同（分別同為槍管、子彈) ，所侵害之法益相同，
    各行為之獨立性極為薄弱，依一般社會健全觀念，難以強行
    分開，在刑法評價上，以視為數個舉動之接續施行，各以包
    括一行為予以評價，較為合理，為接續犯，應分別僅論以一
    非法製造可發射子彈具殺傷力之槍枝未遂罪、一非法製造子
    彈未遂罪。
  ㈣被告於前述相同時間、地點，分別未經許可持有非制式手槍
    及子彈之犯罪行為，與未經許可製造非制式手槍未遂及製造
    子彈未遂之犯罪行為，分別具有重疊關係，被告以一持有行
    為或製造行為，同時觸犯前開2項罪名，均為想像競合犯，
    應依刑法第55條前段規定，均各從重論以槍砲彈藥刀械管制
    條例第7條第4項之未經許可持有非制式手槍罪與第7條第6項
    、第1項之未經許可製造非制式手槍未遂罪。前開持有非制
    式手槍及製造非制式手槍二罪，犯意個別，行為互殊，應分
    論併罰。
  ㈤自首減輕部分：
　1.製造非制式槍、彈部分：
　　刑法第62條規定，對於未發覺之罪自首而受裁判者，減輕其
    刑。但有特別規定者，依其規定。槍砲彈藥刀械管制條例第
    18條第1項前段規定，犯本條例之罪自首，並報繳其持有之
    全部槍砲、彈藥、刀械者，減輕或免除其刑。槍砲彈藥刀械
    管制條例既為刑法之特別法，該條例第18條第1項前段規定
    ，即為刑法第62條但書所示之特別規定，應優先適用。經查
    ：被告將其製造非制式槍彈及部分零件工具藏在其女友台北
    市北投區溫泉租屋處戶外草叢的黑色背包內，於警方未發覺
    前主動告知，並自願同意搜索，並帶同警方在草叢內找到黑
    色側背包內之製造非制式槍、彈及工具等扣案物，業經證人
    即北投分局小隊長於本院審理時結證稱當初只有懷疑被告持
    有槍彈及毒品，並不知情且無證據得知被告製造槍彈部分明
    確（本院卷第160至169頁）。被告所為自符合刑法第62條但
    書要件，且被告報繳其所有製造之槍彈，則被告所犯上開製
    造槍彈未遂之罪，應依槍砲彈藥刀械管制條例第18條第1項
    前段規定，減輕其刑。
　2.持有非制式槍彈部分：
　　此部分為警方於搜索前即已知悉，並記載於向本院聲請搜索
    票之搜索範圍物件：… 重型機車392-EPM及應扣押物中二、
    制式或非制式手槍…或子彈…之事證。此有本院110年4月13日
    核發之110年聲搜字第273號搜索票附卷可證（偵卷第21至23
    頁）。因此，此部分持有非制式槍彈部分，自無刑法第62條
    或槍砲彈藥刀械管制條例第18條第1項前段之適用。　
　㈥槍砲彈藥刀械管制條例第18條第4項部分：
    犯本條例之罪，於偵查或審判中自白，並供述全部槍砲、彈
    藥、刀械之來源及去向，因而查獲或因而防止重大危害治安
    事件之發生者，減輕或免除其刑，槍砲彈藥刀械管制條例第
    18條第4 項前段定有明文。槍砲彈藥刀械管制條例第18條第
    4 項減輕其刑之規定，其立法本旨在鼓勵犯上開條例之罪者
    自白，如依其自白進而查獲該槍彈、刀械之來源供給者及所
    持有之槍彈、刀械去向，或因而防止重大危害治安事件之發
    生時，既能及早破獲相關之犯罪集團，並免該槍彈、刀械續
    遭持為犯罪所用，足以消彌犯罪於未然，自有減輕或免除其
    刑，以啟自新之必要，故犯該條例之罪者，雖於偵查或審判
    中自白，若並未因而查獲該槍砲、彈藥、刀械之來源及去向
    ，即與上開規定應減輕或免除其刑之要件不合；依上開規定
    必須被告將自己原持有之上揭違禁物所取得之來源，與所轉
    手之流向，交代清楚，因而使偵查犯罪之檢、調人員，得以
    一併查獲相關涉案者；或因而防止他人利用該違禁物而發生
    重大危害治安之事件，始符減免其刑之要件（最高法院95年
    度台上字第6934號、96年度台上字第1962號、99年度台上字
    第5649號判決意旨參照）。經查，被告就持有本案槍枝之犯
    行，固於警詢、偵訊及本院審理中均已自白犯行，並供述其
    持有之槍彈之來源為新北市板橋區雙十路2段之「登達模型
    槍店」，惟臺北市政府警察局北投分局迄110年10月4日止，
    仍未因被告之供述而查獲上游「登達模型槍店」販賣槍彈事
    證，而被告亦無法提供相關有力之事證，故未查得本案槍枝
    實際來源等節，有臺北市政府警察局北投分局110年10月4日
    北市警投分刑字第1103025670號函在卷足憑（見本院卷第10
    7頁），並經證人即該分局偵查小隊長張凡於本院審理結證
    明確（本院卷第161頁）。此外亦查無因被告之供述進而查
    獲本案槍枝之來源，是本案尚無被告供述全部槍枝來源及去
    向，因而查獲或因而防止重大危害治安事件之發生之情形，
    本院自無從依槍砲彈藥刀械管制條例第18條第4項規定減輕
    或免除其刑，併此敘明。
　㈦被告基於未經許可製造非制式手槍及子彈之犯意，已著手製
    造，然因自首而為警查獲，始未完成，所製造之手槍及子彈
    半成品，均未達具殺傷力之程度，為未遂犯，爰依刑法第25
    條第2項規定，依既遂犯之刑度減輕其刑。被告雖辯稱其將
    製造未遂的槍彈及工具丟棄於草叢，屬於中止未遂，應依刑
    法第27條減輕或免除其刑，並遞予減輕其刑，然查被告製造
    非制式槍彈的部分零件及工具，係臺北市○○區○○路000號地
    下停車場被告詹大慶所有車牌號碼000-000號重型機車置物
    箱內扣得綠色斜背包內如附表編號7、9、11、18所示之物，
    並非因中止未遂而丟棄。是被告所辯，並不足採，故無中止
    未遂之適用。
　㈧刑法第19條第2項減刑部分：
　　被告之辯護人雖以被告有被害妄想症，被告行為時的精神狀
    態及辨識行為違法或依其辨識而行為之能力，較一般正常人
    顯著減低，符合刑法第19條第2項得減輕其刑之要件，並聲
    請送臺大醫院或榮民總醫院鑑定。然被告於本院自承其大約
    80幾年間有領過輕度身心障礙手冊，有幻聽跟幻覺，後來因
    為治療有好轉，有持續吃藥控制，所以沒去換發等語（本院
    卷二第89頁）。復觀被告與員警張凡之筆錄，可見其能與員
    警就持有及製造非制式手槍及子彈之過程作完整之陳述，是
    其當時意識清楚，有相當之思考及論述能力，對於他人提問
    的問題能理解，亦能清楚表達（偵卷第13至19頁），可見被
    告於本件行為時，確實知悉其行為之意義及目的，並無因精
    神障礙或心智缺陷，致不能辨識其行為違法性或辨識能力顯
    然降低之情，本院綜合上情，已可排除被告行為時業已達刑
    法第19條第2項所指情狀，自無送醫院鑑定之必要，辯護人
    前開辯解即無所本。 
三、爰以行為人之責任為基礎，審酌被告曾於100年間犯未經許
    可，共同製造可發射子彈具有殺傷力之槍枝，經判處有期徒
    刑8年6月，併科罰金25萬元確定，現假釋中，及本件未經許
    可製造非制式手槍及子彈未遂，與未經許可持有非制式手槍
    及子彈之行為，可能對於他人之身體、生命構成威脅，及對
    社會治安、社會秩序造成潛在危險與不安，且其所為係我國
    法令所明文禁止，並為治安機關嚴加查緝對象，其卻無視禁
    令，所為殊值非難；惟念其部分槍彈製造尚未完成及斟酌被
    告對員警自首此部分犯行；另就已持有非制式手槍及子彈部
    分，被告亦未持以從事其他不法行為，並無實際傷及他人，
    所生危害尚未擴大；且被告於偵查及本院羈押訊問、審理時
    俱坦承犯行，犯後態度尚可；兼衡被告於本案所製造、持有
    槍枝、子彈數量，暨其自述高中畢業之智識程度，曾從事路
    邊攤，月收入約4萬多元、喪偶、有三個小孩均成年之經濟
    及家庭生活狀況（見本院卷第173頁）等一切情狀，分別量
    處如主文所示之刑，並就併科罰金部分諭知易服勞役之折算
    標準，並定其應執行之刑。
四、沒收
  ㈠按違禁物，不問屬於犯罪行為人與否，沒收之，刑法第38條
    第1項定有明文。次按槍砲彈藥刀械管制條例第4條第1項第1
    款、第2款所列之槍砲、彈藥，包括其主要組成零件，非經
    中央主管機關許可，不得製造、販賣、運輸、轉讓、出租、
    出借、持有、寄藏或陳列，屬於違禁物，此為同條例第4條
    第1項及第2項、第5條所明定。經查，如附表編號1、2所示
    非制式手槍2支及編號3所示16顆非制式子彈，均具殺傷力之
    事實，業已認定說明如前，屬違禁物，不問屬於犯人與否，
    應依刑法第38條第1項規定宣告沒收。
  ㈡按供犯罪所用、犯罪預備之物或犯罪所生之物，屬於犯罪行
    為人者，得沒收之，刑法第38條第2項前段定有明文。查扣
    案如附表編號5、6所示之物，屬尚未製造完成的改造手槍半
    成品，不具有殺傷力，且亦非屬槍砲之主要組成零件，如附
    表編號4、7至21所示物品，核皆亦非槍砲彈藥之主要組成零
    件，均非屬違禁物，復經認定說明如前。惟上開物品均係被
    告所有，且皆係供被告製造非制式槍枝及子彈犯罪所用或犯
    罪預備之物，業據被告於偵訊(偵卷第13至19頁)及本院準備
    程序及審理供明在卷（本院卷一第73頁、本院卷二第171至1
    72頁）。是就編號4至21所示物品，皆依刑法第38條第2項前
    段之規定宣告沒收。又上開物品皆經扣案，可直接原物沒收
    ，不生如全部或一部不能沒收或不宜執行沒收時，追徵其價
    額之問題，併此敘明。
  ㈢按子彈如經擊發、試射，剩餘彈殼、彈頭，因不再具有子彈
    功能，己非違禁物（最高法院94年度台上字第3195號判決意
    旨參照）。查如附表編號3所示具有殺傷力之子彈成品25顆
    中之7顆，業於鑑定時經試射擊發，其中火藥部分已因擊發
    而燃燒殆盡，其餘部分則分離為彈頭、彈殼，已不具子彈之
    完整結構而失卻其效能，不再具有殺傷力，及其中1顆無法
    擊發，1顆是空包彈，均非屬違禁物。上開物品雖係本案被
    告未經許可持有子彈犯行所生之物，且為被告所有，然上開
    子彈於試射後均僅餘彈頭、彈殼，對於社會所生危害不高，
    欠缺刑法上之重要性，無沒收必要，依刑法第38條之2第2項
    規定，不予宣告沒收。
據上論斷，應依刑事訴訟法第299條第1項前段，槍砲彈藥刀械管
制條例第7條第1項、第4項、第6項、第12條第1項、第4項、第5
項、第18條第1項前段，刑法第11條、第25條第2項、第55條前段
、第42條第3項前段、第51條第5款、第7款、第38條第1項及第2
項前段，判決如主文。
本案經檢察官王碧霞提起公訴，檢察官吳昭瑩到庭執行職務。
中　　華　　民　　國　　110 　年　　11　　月　　17　　日
　　　　　　　　　刑事第六庭審判長法　官　雷雯華
　　　　　　　　　                法  官  李欣潔
                                  法  官  李建忠
以上正本證明與原本無異。
如不服本判決應於收受送達後20日內向本院提出上訴書狀，並應
敘述具體理由。其未敘述上訴理由者，應於上訴期間屆滿後20日
內向本院補提理由書（均須按他造當事人之人數附繕本）「切勿
逕送上級法院」。
因疫情而遲誤不變期間，得向法院聲請回復原狀。
                                  書記官  林承翰
中　　華　　民　　國　　110 　年　　11　　月　　17　　日
附錄本案論罪科刑法條全文
槍砲彈藥刀械管制條例第7條
未經許可，製造、販賣或運輸制式或非制式火砲、肩射武器、機
關槍、衝鋒槍、卡柄槍、自動步槍、普通步槍、馬槍、手槍或各
類砲彈、炸彈、爆裂物者，處無期徒刑或七年以上有期徒刑，併
科新臺幣三千萬元以下罰金。
未經許可，轉讓、出租或出借前項所列槍砲、彈藥者，處無期徒
刑或五年以上有期徒刑，併科新臺幣一千萬元以下罰金。
意圖供自己或他人犯罪之用，而犯前二項之罪者，處死刑或無期
徒刑；處徒刑者，併科新臺幣五千萬元以下罰金。
未經許可，持有、寄藏或意圖販賣而陳列第一項所列槍砲、彈藥
者，處五年以上有期徒刑，併科新臺幣一千萬元以下罰金。
意圖供自己或他人犯罪之用，以強盜、搶奪、竊盜或其他非法方
法，持有依法執行公務之人所持有之第一項所列槍砲、彈藥者，
得加重其刑至二分之一。
第一項至第三項之未遂犯罰之。

槍砲彈藥刀械管制條例第12條
未經許可，製造、販賣或運輸子彈者，處一年以上七年以下有期
徒刑，併科新臺幣五百萬元以下罰金。
未經許可，轉讓、出租或出借子彈者，處六月以上五年以下有期
徒刑，併科新臺幣三百萬元以下罰金。
意圖供自己或他人犯罪之用，而犯前二項之罪者，處三年以上十
年以下有期徒刑，併科新臺幣七百萬元以下罰金。
未經許可，持有、寄藏或意圖販賣而陳列子彈者，處五年以下有
期徒刑，併科新臺幣三百萬元以下罰金。
第一項至第三項之未遂犯罰之。
【附表】
編號 扣案物品名稱及數量  說明  1 非制式手槍1支 槍枝管制編號0000000000，認係非制式手槍，由仿手槍外型製造之槍枝，組裝已貫通之金屬槍管而成，擊發功能正常，可供擊發適用子彈使用，認具殺傷力。（見內政部警政署刑事警察局110年5月13日刑鑑字第1100044281號鑑定書，偵卷第227頁）  2 非制式手槍1支 槍枝管制編號0000000000，認係非制式手槍，由仿GLOCK廠手槍外型製造之槍枝，組裝已貫通之金屬槍管而成，擊發功能正常，可供擊發適用子彈使用，認具殺傷力。（見內政部警政署刑事警察局110年5月13日刑鑑字第1100044281號鑑定書，偵卷第227頁）  3 非制式子彈25顆 ①其中24顆，認均係非制式子彈，由口徑9mm制式空包彈組合直徑約8.9mm金屬彈頭而成，採樣8顆試射：7顆，均可擊發，認具殺傷力；1顆，無法擊發，認不具殺傷力。（見內政部警政署刑事警察局110年5月13日刑鑑字第1100044281號鑑定書，偵卷第227頁） ②其中1顆，認係非制式子彈，由口徑9mm制式空包彈組合直徑約8.9mm金屬彈頭而成，經檢視，不具底火，依現狀，認不具殺傷力。（見內政部警政署刑事警察局110年5月13日刑鑑字第1100044281號鑑定書，偵卷第227頁）  4 子彈96顆 認均係口徑9mm 之制式空包彈，均不具金屬彈頭，認不具殺傷力。（見內政部警政署刑事警察局110年5月13日刑鑑字第1100044281號鑑定書，偵卷第227頁）  5 手槍1支 認分係金屬滑套（不具撞針）、金屬槍身及金屬彈匣。均非屬公告之槍砲主要組成零件。（見內政部警政署刑事警察局110年7月6日刑鑑字第1100048141號鑑定書，偵卷第277頁；內政部110年7月29日內授警字第1100871962號函，偵卷第307頁）  6 手槍1支 認分係金屬滑套、金屬槍身及金屬彈匣。均非屬公告之槍砲主要組成零件。（見內政部警政署刑事警察局110年7月6日刑鑑字第1100048141號鑑定書，偵卷第277頁；內政部110年7月29日內授警字第1100871962號函，偵卷第307頁）  7 彈簧1包 認均係金屬彈簧。均未列入公告之槍砲主要組成零件。（見內政部警政署刑事警察局110年7月6日刑鑑字第1100048141號鑑定書 ，偵卷第277頁；內政部110年7月29日內授警字第1100871962號函，偵卷第307頁）  8 金屬扳機擊錘連動桿1 個 認係金屬扳機擊錘連動桿。未列入公告之槍砲主要組成零件。（見內政部警政署刑事警察局110年7月6日刑鑑字第1100048141號鑑定書，偵卷第277頁；內政部110年7月29日內授警字第1100871962號函，偵卷第309頁）  9 撞針2支及彈簧1個 認分係金屬撞針（2支）及金屬彈簧1個。前揭金屬撞針，非屬公告之槍砲主要組成零件；餘未列入公告之槍砲主要組成零件。（見內政部警政署刑事警察局110年7月6日刑鑑字第1100048141號鑑定書，偵卷第277頁；內政部110年7月29日內授警字第1100871962號函，偵卷第309頁）  10 金屬復進簧桿2個 認均係金屬復進簧桿。均未列入公告之槍砲主要組成零件。（見內政部警政署刑事警察局110年7月6日刑鑑字第1100048141號鑑定書，偵卷第277頁；內政部110年7月29日內授警字第1100871962號函，偵卷第309頁）  11 槍管4支 認均係金屬管。均未列入公告之槍砲主要組成零件。（見內政部警政署刑事警察局110年7月6日刑鑑字第1100048141號鑑定書，偵卷第277頁；內政部110年7月29日內授警字第1100871962號函，偵卷第309頁）  12 火藥1包 經檢視為灰綠色不規則狀顆粒、黃色不規則狀顆粒及綠色不規則狀顆粒。淨重0.34公克，取0.04公克鑑定用罄，餘0.30公克。檢出硝化甘油（Nitroglycerin；NG）、硝化纖維（Nitrocellulose；NC）及Diphenylamine等成分，認係雙基發射火藥。（見內政部警政署刑事警察局110年5月10日刑鑑字第1100040719號鑑定書，偵卷第347頁）  13 半圓形金屬頭2包 ①臺灣士林地方檢察署110年度保管字第1502號扣押物品清單編號5即本院110年度保管字第506號贓證物品保管單編號16。 ②其中1包，內含彈頭51顆。 ③其中1包，內含彈頭49顆。  14 金屬殼1包 ①臺灣士林地方檢察署110年度保管字第1502號扣押物品清單編號6即本院110年度保管字第506號贓證物品保管單編號17。 ②空包彈7顆。  15 六角板手1支 臺灣士林地方檢察署110年度保管字第1502號扣押物品清單編號3即本院110年度保管字第506號贓證物品保管單編號14。 　 　 　  16 鋼刷1支   17 四面銼刀1支   18 萬用針車油1罐   19 工具盒1盒（內含6件工具）   20 黑色側背包1個   21 綠色斜背包1個